【裁判字號】    89,易緝,28
【裁判日期】    890728
【裁判案由】    竊盜
【裁判全文】
臺灣板橋地方法院刑事判決                          八十九年度易緝字第二八號
    公  訴  人  臺灣板橋地方法院檢察署檢察官
    被      告  甲○○
    選任辯護人  廖克明
右列被告因竊盜案件，經檢察官提起公訴 (七十八年度偵字第一０七一六號)，本院
判決如左：
    主  文
甲○○無罪。
    理  由
一、公訴意旨略以：被告甲○○意圖為自己不法之所有，於民國七十八年十月二十九
    日晚上，在臺北縣三重市○○路與自強路口竊取乙○○停於該處之000－00
    00號大貨車及太子牌堆高機（引擎號碼四Ｄ九五Ｓ－六三九０四號），得手後
    將之載往彰化市與知情為贓物之李曜州（業經台灣高等法院判決無罪確定）伺機
    銷贓，其中大貨車由甲○○引導駛往同市○○路二八四號左邀一百公尺處藏放，
    堆高機則由李曜州介紹林坤棟（另經檢察官不起訴處分）前來購買看車後與甲○
    ○議價，甲○○並同意由李曜州收取二萬元之介紹費，吳某乃於同年十一月五日
    上午將堆高機載至彰化縣花壇鄉○○路○段三七六號林坤棟經營之永泰修配廠，
    林坤棟因錢不夠，找來其妹婿葉忠正與甲○○洽談，並約定於同年月七日上午至
    林坤棟處取款，葉忠正因該堆高機無證件來源可疑，乃駛回台中經由太子公司聯
    絡乙○○前來核對確係贓車，由乙○○報警循線查獲。因認被告犯有刑法第三百
    二十條第一項之竊盜罪嫌。
二、按犯罪事實應依證據認定之，無證據不得推定其犯罪事實，刑事訴訟法第一百五
    十四條定有明文；又認定不利於被告之事實，須依積極證據，苟積極證據不足為
    不利於被告事實之認定時，即應為有利於被告之認定，更不必有何有利之證據，
    最高法院三十年度上字第八一六號判例可資參照。本件公訴人認定被告甲○○涉
    有前揭罪嫌，無非係以被害人乙○○之指述、同案被告李曜州自承：甲○○教伊
    如何接（大貨車）線路啟動引擎，伊再駕駛大貨車云云，及證人葉忠正證稱：對
    方（指被告）說沒有來源證件，是偷父親的堆高機要賣等詞為其論據。惟訊據被
    告堅決否認有何竊盜犯行，並自警訊時、檢察官偵查中及本院審理中均一再辯稱
    ：上開大貨車及堆高機係「邱獻堂」不詳真實姓名年籍之成年男子所竊取，而委
    伊以三十五萬元代為出售堆高機，伊並不會駕駛大貨車，亦未於右開時地竊取大
    貨車及堆高機等語。
三、經查，被害人乙○○固於警訊時指稱：伊於十月二十九日（警訊筆錄誤載為十一
    月二十九日）下午五時許將前開大貨車及堆高機停放在臺北縣三重市○○路與自
    強路口，伊離開車子約五十公尺處，回頭就看見被告站在伊車子旁邊，伊敢肯定
    等語（詳偵查卷第十二頁背面），惟其後於本院另案（七十九年度易字第一三四
    九號）審理中，對於本院訊以：「當時偷的人有否看到﹖」答稱：「只看到一個
    人的背影，並無看得很清楚」；又訊以「在檢方有叫你指認是否為甲○○﹖」，
    則答稱：「我不敢確定是他」等語，是其前後指述不一，顯有瑕疵可指，且被害
    人當時距停車處達五十公尺，是否能看清楚立於車旁者之面貌，亦非無疑，況其
    並未預見其車輛會在斯時遭竊，又豈會特別注意停車旁之路人為何人﹖是被害人
    於警訊時指稱可肯定看見被告站在車子旁云云之指述，顯與常情有違，自難遽為
    不利被告事實認定之基礎。次查，被告確實不會駕駛大貨車等情，業據同案被告
    李曜州迭於偵查中多次供稱：是被告甲○○教伊如何接線啟動引擎，甲○○說他
    不會開（大貨車），所以由我開到國聖路停放（詳偵查卷第十頁背面、第二十三
    頁正面）等語明確，且被告並未曾領有大貨車之駕駛執照，亦經本院函詢交通部
    公路局台中區監理所彰化監理站查明無訛，有該監理站八十九年三月六日中監彰
    字第八九０三三五九號函在卷可稽，況從彰化市○○路至同市○○路僅距二、三
    公里之路程，被告苟能自行駕駛大貨車，衡情，應無大費周章洽請他人即同案被
    告李曜州代為將車移行之必要。是被告辯稱：伊不會駕駛大貨車云云，尚非無據
    ，又被告既不會駕駛大貨車，則其是否能於右開時間，在台北縣三重市竊得上開
    大貨車及堆高機，並以大貨車將堆高機運往彰化市，亦有可疑。再參以，被告於
    彰化市第二信用合作社之活期存款存摺，於本件案發時之翌日即七十八年十月三
    十日有提領之紀錄，亦有其提出之交易往來明細影本在卷可稽，則被告辯稱伊於
    案發時人在彰化云云，即非無可能。又查，前開公訴人所稱同案被告李曜州之供
    詞，及證人葉忠正之證詞，至多僅能證明被告管領中之上開大貨車及堆高機係來
    路不明之贓物，亦難據以證明被告有本件竊盜之犯行。綜上所陳，被告辯稱上開
    大貨車及堆高機係「邱獻堂」偷來委伊代為出售的云云，尚值採信。此外，復查
    無其他積極證據足資認定被告確有公訴人所指之竊盜犯行，既不能證明被告犯竊
    盜罪，自應為無罪判決之諭知。
三、至被告於本案偵、審中均不否認知悉上開大貨車及堆高機係「邱獻堂」偷來之贓
    車，竟仍予以收受（或供稱買受），並代為介紹買主，是否另犯贓物之犯行，自
    應由檢察官另行依法偵辦，以懲不法，附予敘明。
據上論斷，應依刑事訴訟法第三百零一條第一項前段，判決如主文。
本案經檢察官張慶林到庭執行職務。
中      華      民      國    八十九    年      七      月    二十八    日
                                臺灣板橋地方法院刑事第二庭
                                    法  官  林  春  長
右正本證明與原本無異。
如不服本判決，應於送達後十日內向本院提出上訴狀。
                                    書記官  邱  美  龍
中      華      民      國    八十九    年      八      月      二      日


司法院資訊處製作；財團法人民間司法改革基金會備份。
